臺灣高雄地方法院刑事判決　　　　　 94年度交簡上字第124號
上　訴　人　臺灣高雄地方法院檢察署檢察官
上　訴　人　甲○○
即　被　告
　　　　　　　　　　　號
上列上訴人等因被告過失傷害案件，不服本院九十四年度交簡字
第九四三號中華民國九十四年四月二十七日刑事簡易判決（聲請
簡易判決處刑案號：九十三年度偵字第二０三四０號、第二二一
九二號），提起上訴，本院管轄第二審之合議庭判決如下：
    主  文
上訴駁回。
甲○○緩刑貳年。
    事  實
一、甲○○於民國九十三年四月二日十五時四十分許，駕駛車牌
    號碼一二五一—ＧＰ號自用小客車，沿高雄市○○區○○路
    由北往南方向行駛，行經中亨路與中利路口之際，適有疏未
    注意車輛行經無號誌交叉路口時，未劃分幹、支線或同為幹
    線或支線道，左方車應暫停讓右方車先行之乙○○騎乘車牌
    號碼ＰＹＰ─八七三號重型機車，沿中利路由東往西方向駛
    來，詎甲○○原應注意行經無號誌交岔路口，車輛應減速慢
    行，作隨時停車之準備，且依當時天候晴朗、日間自然光線
    、市區○○道路乾燥無缺陷、視距良好，並無不能注意之情
    事，竟疏未注意，仍貿然加速前進，致其上開自用小客車左
    側與乙○○前開重型機車前輪發生碰撞，乙○○當場人車倒
    地，因而受有右股骨骨折、頭部外傷、嘴唇撕裂傷及多處擦
    傷等傷害。嗣甲○○於肇事後仍停留現場，於有偵查犯罪權
    限之機關及公務員發覺其犯罪前，即主動向據報前往處理之
    高雄市政府警察局小港分局大林派出所員警黃文祺自承係其
    駕車發生前揭車禍，並自動接受裁判，進而查悉上情。
二、案經被害人乙○○訴由高雄市政府警察局小港分局報請臺灣
    高雄地方法院檢察署檢察官偵查後聲請逕以簡易判決處刑。
    理  由
一、上揭犯罪事實，業據被告甲○○坦承不諱，核與告訴人乙○
    ○指訴之情節相符，並經證人伍美妃於本院審理中證述綦詳
    ，另有現場照片九張，道路交通事故調查報告表、談話紀錄
    表各二份，道路交通事故現場圖、高雄市立小港醫院與安泰
    醫院診斷證明書、高雄市政府交通局車輛行車事故鑑定委員
    會鑑定意見書、九十四年七月十一日高市交四字第０九四０
    ０二二三五一號函各一件在卷可稽，足認被告之自白確與事
    實相符，應堪採信。此外，被告於本件肇事後仍停留於案發
    現場，並於有偵查犯罪權限之機關及公務員發覺其犯罪前，
    主動向負責處理之高雄市政府警察局小港分局大林派出所員
    警自承其因駕車發生前揭車禍，進而接受裁判等情，業據證
    人黃文祺到庭證述綦詳，故被告此舉合於刑法第六十二條自
    首之要件一節，亦堪認定。按行車速度，依速限標誌或標線
    之規定，無標誌或標線者，行經無號誌之交岔路口，均應減
    速慢行，作隨時停車之準備，道路交通安全規則第九十三條
    第一項第三款定有明文。再者，刑法上之過失犯，必須危害
    之發生，與行為人之欠缺注意，具有相當因果關係，始能成
    立。如係行為人之過失，與被害人自己之過失，併合而為危
    害發生之原因時，雖不能阻卻其犯罪責任，但對於被害人之
    與有過失，究不能置而不論（最高法院七十九年台上字第二
    八九七號判決採同一見解）。本院審諸高雄市政府交通局車
    輛行車事故鑑定委員會針對本件交通事故認定：「乙○○：
    左方車未讓右方車先行，為肇事主因。甲○○：行經無號誌
    之交岔路口未減速慢行，為肇事次因」等情，是以被告及被
    害人乙○○分別駕駛前開自用小客車及重型機車，原應注意
    上揭道路交通安全規定，且衡之案發時、地天候晴朗、日間
    自然光線、市區○○道路乾燥無缺陷、視距良好等情，並無
    不能注意之情事，詎渠等應注意、能注意而疏未注意，進而
    肇致本件事故，造成被害人乙○○受有右股骨骨折、頭部外
    傷、嘴唇撕裂傷及多處擦傷等傷害，是被告之過失行為與被
    害人傷害結果二者間，具有相當因果關係，雖被害人乙○○
    與有過失且為本件肇事主因，然參以前揭說明，仍無解於被
    告之過失責任。另台灣高雄地方法院檢察署檢察官指稱本件
    車禍係被害人同事伍美妃報警處理、並非被告自首；且案發
    當時被害人行駛之中利路乃主幹道、被告行駛之中亨路為支
    幹道，被告應讓被害人先行，被害人亦非與有過失云云，均
    與事實有悖，此有前開證人黃文祺之證述、及高雄市政府交
    通局九十四年七月十一日高市交四字第０九四００二二三五
    一號函可證，自未可採為被告不利之認定。職是，本件事證
    明確，被告犯行洵堪認定，應依法論科。
二、核被告甲○○所為，係犯刑法第二百八十四條第一項前段之
    過失傷害罪。原審除同此認定外，更於肇事後主動向前往處
    理之員警坦承犯行、進而接受裁判，並審酌被告並無前科、
    素行良好、被害人所受傷害、雙方之過失程度、及被告犯罪
    後未能與被害人達成和解等一切情狀，依刑法第二百八十四
    條第一項前段、第六十二條前段、第四十一條第一項前段、
    罰金罰鍰提高標準條例第一條前段、第二條，判處拘役三十
    日，併諭知易科罰金之折算標準，其認事用法均無違誤，量
    刑亦屬妥適。本案上訴人即台灣高雄地方法院檢察署檢察官
    係依告訴人之請求而提起上訴，其上訴意旨略稱：本件並非
    被告自首、被害人亦非與有過失等節，俱非可採，已如前述
    。此外，檢察官雖稱原審量刑過輕云云，與被告上訴意旨則
    謂：請求給予緩刑等語，然關於刑之量定，係實體法上賦予
    法院得為自由裁量之事項，倘其未有逾越法律所規定之範圍
    ，或濫用其權限，即不得任意指摘為違法，被告雖就原審法
    院適法範圍裁量權之行使為爭執，惟原審量定刑期，業已審
    酌被告諸般犯罪情狀（包括被告於判決當時確實並未賠償告
    訴人），並無失出，是上訴人均稱原審量刑不當，請求改判
    云云，俱無理由，均應予駁回。
三、另查，被告前未曾受有期徒刑以上刑之宣告，有臺灣高等法
    院被告全國前案紀錄表及臺灣高雄地方法院被告院內索引卡
    紀錄表各一件在卷可稽，茲念其僅因一時失慮，以致誤罹刑
    章，迄今雖未能與被害人乙○○達成和解，然參以被告前於
    本院送請調解時，已表示願賠償被害人十萬元，有卷附調解
    筆錄一份可佐，顯見其確有和解賠償之誠意，縱因被害人無
    法接受，以致無法達成和解，仍不得徒以雙方未能和解之故
    ，即遽謂被告全無悔改之意。是本院諒以被告經此起訴、審
    判程序，理當知所警惕，信無再犯之虞，遂認上開所宣告之
    刑以暫不執行為適當，併予諭知緩刑二年，以啟自新。
據上論斷，應依刑事訴訟法四百五十五條之一第一項、第三項、
第三百六十八條，刑法第七十四條第一款，判決如主文。
中　　華　　民　　國　　94　　年　　8 　　月　　23　　日
                  刑事第十七庭  審判長法官 李麗珠
                                      法官 林勇如
                                      法官 陳明呈
以上正本證明與原本無異。
不得上訴。
中　　華　　民　　國　　94　　年　　8 　　月　　23　　日
　　　　　　　　　　　　　　　　　　書記官 林明忠
附錄本判決論罪科刑之法條：
中華民國刑法第284條(過失傷害罪)
因過失傷害人者，處 6 月以下有期徒刑、拘役或 500 元以下罰
金，致重傷者，處1 年以下有期徒刑、拘役或500 元以下罰金。
從事業務之人，因業務上之過失傷害人者，處 1 年以下有期徒刑
、拘役或1 千元以下罰金，致重傷者，處3 年以下有期徒刑、拘
役或2 千元以下罰金。
